# 关于房屋转固和装修的问题

提问人：L 丶丶 Ap6 时间：2018-06-28 15:17:10
想请教陈版和各位老师，关于新购房屋及装修费的问题， 大概情况是这样：企业于 17 年 4 月新购入两处办公大楼：A楼之前为其他公司办公楼，并重新装修（支出包括：装修拆除、空调改造、重新装修、消防工程款等） ，装修期间为 8 个月。企业购入后，将房屋计入了在建工程，并于 18 年 2 月装修完成后，转入固定资产和长期待摊。B楼为新购入毛坯房，进行新装修。 我的想法是： 1 、A、B房屋购入就已经达到可使用状态，房屋原值和相关税费（暂估）应一并应计入固定资产，并计提折旧，税费缴纳后可再行调整固定资产原值。不应计入在建工程。 2 、装修费应全额计入长期待摊费用。不知道这样处理对吗，还请老师帮忙看看。

回答人：chenyiwei
你的理解（ 1 ）基本合理。对于（ 2 ），因为这两幢楼都是本企业拥有产权的，因此其装修应确认为固定资产而不是长期待摊费用（根据能否与房屋主体分离单独使用，以及使用年限的差别，列为不同的固定资产明细项目，分别确定其折旧年限）。经营租赁租入房屋的装修费才是计入长期待摊费用。

提问人：L 丶丶 Ap6 时间：2018-06-29 17:08:21
装修费用大额的固定资产已单独剥离出来入了固定资产，剩余的装修费金额只占房屋总价值的3%。没有达到以下两个条件： 1 修理支出达到取得固定资产时的计税基础50%以上;2修理后固定资产的使用年限延长 2 年以上。另外没有看到对装修费有更详细的准则解释，所以我是根据这两个条件判断的入长期待摊费用

回答人：chenyiwei
你引用的是税法规定，不是会计准则规定。会计处理应以会计准则规定为依据。

提问人：yueryc 时间：2018-11-28 17:41:35
个人理解：上述资产在装修前应属于在建工程，通常该类装修占比均较高，装修前也无法达到办公或生产所需的基本条件，不符合达到预期可使用状态。另外，装修依附于房屋主体，一般不可单独使用（电梯、中央空调除外），初次装修使用期间也远高于后期装修，是否可比照需安装设备计入一项固定资产？

回答人：chenyiwei
作为固定资产没有问题，但应单列为一项固定资产，而不是并入房屋主体结构中。

提问人：后来居上 时间：2019-05-19 10:17:14
陈版主，对于自有房产装修，不是区分该装修是维持已有的功能还是对房屋功能的重大提升？对于仅仅是维持现有功能的装修应该是要费用化吧？

回答人：chenyiwei
一般应将装修单独作为一项固定资产，在两次装修的间隔期间折旧，每次新装修的成本确认为一项新的固定资产。如果装修金额并入房产价值的，则只能按你说的“仅仅是维持现有功能的装修应该是要费用化”的处理。